# 房地产企业未建成本

提问人：lixiaohan_good 时间：2015-05-26 17:45:11
请教一下，某房地产承诺修建幼儿园和学校，地产项目一共 3 期，在第一期开发完成后，需要结转成本，但是幼儿园和学校尚未修建，那么需要此时暂估幼儿园和学校的金额分摊到第一期的成本里面吗？谢谢

回答人：chenyiwei
一般理解是：在确认收入的同时，后续建设公共配套设施的承诺事实上将构成一项推定义务（如在售房合同和规划中对该公共配套设施的建造予以明确规定的，则属于合同义务），符合预计负债的确认条件，因此应当将与已实现收入的第一期相关的应分摊成本予以合理预计，并计入第一期的销售成本中。